【裁判字號】    97,交聲,2731
【裁判日期】    971224
【裁判案由】    交管條例聲異
【裁判全文】
臺灣板橋地方法院交通事件裁定        97年度交聲字第2731號
原處分機關  交通部公路總局臺北區監理所
異  議  人
即受處分人  甲○○
上列受處分人即異議人因違反道路交通管理處罰條例案件，對於
交通部公路總局臺北區監理所於民國97年9 月2 日所為之處分（
原處分案號：北監自裁字裁40-CN0000000號），聲明異議，本院
裁定如下：
    主  文
異議駁回。
    理  由
一、按「人行道」係指為專供行人通行之騎樓、走廊，及劃設供
    行人行走之地面道路，與人行天橋及人行地下道；人行道，
    不得臨時停車；汽車駕駛人在禁止臨時停車處所停車者，處
    新臺幣（下同）600 元以上1200元以下罰鍰，道路交通管理
    處罰條例第3 條第3 款、第56條第1 項第1 款，道路交通安
    全規則第111 條第1 項第1 款分別定有明文。
二、原處分意旨略以：異議人即受處分人甲○○所有車號AZ-647
    6 號自用小客車於民國97年3 月23日晚間9 時5 分許，在臺
    北縣三重市○○○街128 巷口，因有於禁止臨時停車處所停
    車之違規事實，經警依法舉發，異議人於應到案期限前提出
    申訴，經原處分機關調查後，認受處分人違規明確，於97年
    9 月2 日裁處受處分人罰鍰900元。
三、經查，本件異議人前揭違規事實，有舉發通知單及採證照片
    在卷可稽，且異議人於前揭時地停車之客觀事實，亦經異議
    人自承在卷，異議人雖辯稱其停車地點為私人土地，非公有
    土地，不應受罰云云，並自行提出其於該處所拍照片10幀佐
    證，經本院依職權檢送相關照片、文件函詢臺北縣三重市公
    所關於異議人停車地點之土地所有權人，及停車地點是否屬
    於紅磚人行道之部分等事項，經臺北縣三重市公所於97年11
    月18日會同臺北縣三重地政事務所會勘結果，確認異議人當
    時停車地點所在土地之地號為臺北縣三重市○○段0967之1
    地號及同段0973之1 地號，而該2 筆土地之所有權人為臺北
    縣三重市，有該公所97年12月2 日北縣重工字第0970055886
    號函及所附會勘紀錄、土地建物查詢資料在卷可憑，顯見異
    議人當時停車地點所在土地為公有，並非私有，再依卷附照
    片所示，異議人停車地點，其地面與紅磚人行道相連，均屬
    供行人通行之地面，其性質應屬人行道無疑，與該公所上開
    覆函會勘紀錄之認定相同，是異議人停車地點既為人行道之
    部分，依首揭規定，自屬禁止臨時停車處所，異議人所辯，
    應有誤會，自非可採。
四、綜上所述，異議人前揭違規事實堪以認定，原處分機關依首
    揭規定，裁處異議人罰鍰900 元，於法並無不當，本件異議
    為無理由，應予駁回。
據上論斷，應依道路交通案件處理辦法第19條，裁定如主文。
中    華    民    國    97    年    12    月    24    日
                      交通法庭  法  官  陳正昇
上列正本證明與原本無異。
如不服本裁定，應於裁定送達後5日內敘明抗告理由，向本院提
出抗告狀。
                                書記官  林文達
中    華    民    國    97    年    12    月    24    日


司法院資訊處製作；財團法人民間司法改革基金會備份。
